臺灣屏東地方法院刑事判決　　　　　　　94年度訴字第1112號
公　訴　人　臺灣屏東地方法院檢察署檢察官
被　　　告　甲○○
上列被告因違反毒品危害防制條例案件，經檢察官提起公訴（94
年度毒偵字第2159號），被告於準備程序中就被訴事實為有罪之
陳述，本院合議庭裁定改依簡式審判程序審理，判決如下：
     主  文
甲○○連續施用第一級毒品，處有期徒刑拾月；又連續施用第二
級毒品，處有期徒刑陸月。應執行有期徒刑壹年貳月。
     事  實  及  理  由
一、甲○○前於民國87年間，因違反毒品危害防制條例案件，經
　　臺灣板橋地方法院裁定令入勒戒處所觀察、勒戒，因認有繼
　　續施用毒品傾向，經同院裁定令入戒治處所施以強制戒治，
　　復經同院裁定停止戒治付保護管束，於88年10月8 日保護管
　　束期滿，經臺灣板橋地方法院檢察署檢察官以88年度戒毒偵
　　字第111 號不起訴處分確定；又被告因於93年9 月17日施用
    第一級毒品海洛因（於同年月18日為警查獲）案件，經本院
    於93年12月13日以93年度簡字第1684號刑事簡易判決判處有
    期徒刑6 月（此判決書乃於93年12月24日最初合法送達，有
    送達證書1 紙附於前開案卷為憑），而於94年1 月17日判決
    確定。詎其仍不知悔改，基於施用第一級毒品海洛因之概括
    犯意，自93年12月25日某時起至94年3 月28日20時許止，連
    續在屏東縣恆春鎮○○里○○路39之1 號住所等處，以注射
    針筒注射之方式，施用第一級毒品海洛因多次；另基於施用
    第二級毒品甲基安非他命之概括犯意，自93年9 月中旬某日
    起至94年3 月29日18時10分為警採尿時起回溯前72小時內某
    時止，連續在上址等處，以玻璃燒烤之方式，施用第二級毒
    品甲基安非他命多次。嗣於94年3 月29日因另案通緝中，為
    警逮捕，經其同意採尿送驗後，其尿液呈可待因、嗎啡、甲
    基安非他命陽性反應，始悉上情。
二、上開被告甲○○施用海洛因之犯罪事實，業經被告於本院審
    理時坦承不諱，且被告於前述查獲期日經員警所採集之尿液
    ，經送驗結果，均呈嗎啡、甲基安非他命陽性反應，有臺灣
    檢驗科技股份有限公司94年4 月27日報告編號KＺ0000000000
    00號濫用藥物尿液檢驗報告1 紙在卷可稽，足認被告之自白
    與事實相符，應可採信。又被告前於87年間，因違反毒品危
    害防制條例案件，經法院裁定令入勒戒處所觀察、勒戒，因
    認有繼續施用毒品傾向，經法院裁定令入戒治處所施以強制
    戒治，復經法院裁定停止戒治付保護管束，於88年10月8 日
    保護管束期滿，經臺灣板橋地方法院檢察署檢察官以88年度
    戒毒偵字第111 號不起訴處分確定；又其因於93年9 月17日
    施用第一級毒品海洛因（於同年月18日為警查獲）案件，經
    本院以93年度簡字第1684號刑事簡易判決判處有期徒刑6 月
    確定一情，有臺灣屏東地方法院檢察署刑案資料查註紀錄表
    及臺灣高等法院被告前案紀錄表各1 份附卷可佐，本件被告
    施用甲基安非他命之時點，應係於上開強制戒治執行完畢後
    5 年內，依毒品危害防制條例第23條第2 項之規定，應由檢
    察官依法追訴；而本件被告施用海洛因部分，係於前次強制
    戒治執行完畢釋放5 年後，雖依毒品危害防制條例第20條第
    3 項規定，5 年後再犯同條例第10條之罪者，應適用前2 項
    之規定，然觀諸現行毒品危害防制條例第20條第3 項於92年
    7 月9 日修正之立法理由，係謂「觀察、勒戒或強制戒治後
    5 年後再犯者，顯見前所實施之觀察、勒戒或強制戒治已足
    以遮斷其施用毒品之癮，為期自新及協助其斷除毒癮，對此
    5 年後再犯者爰明定仍適用初犯之規定，先經觀察勒戒、強
    制戒治之程序。」參酌上開法條規定及修正理由意旨，堪認
    被告於觀察、勒戒或強制戒治執行完畢釋放後，須於5 年內
    均無施用毒品之行為，始能認其前所實施之觀察、勒戒或強
    制戒治已足遮斷被告施用毒品之癮，而得於5 年後「再犯」
    時依毒品危害防制條例第20條第3 項適用初犯之規定，重啟
    觀察、勒戒、強制戒治之程序，反面言之，如被告於執行完
    畢釋放後5 年內有再次施用毒品之行為，縱其第3 次（或第
    3 次以上）施用毒品之行為係於執行完畢釋放後5 年後始發
    生，亦不得再適用初犯之規定，先經觀察勒戒、強制戒治之
    程序，而應逕予起訴論罪科刑。查本件被告於受強制戒治執
    行完畢後，既已於5 年內有前開第2 次施用毒品之行為被判
    處有期徒刑6 月確定，雖被告於93年12月25日後施用第一級
    毒品部分係發生於前開強制戒治執行完畢5 年之後，然揆諸
    前揭說明，即不得適用初犯之規定，先經觀察勒戒、強制戒
    治之程序，而應由檢察官依法追訴。本件事證明確，被告犯
    行洵堪認定。
三、查海洛因、甲基安非他命分別係毒品危害防制條例第2 條第
    2 項第1 、2 款所定之第一、二級毒品，不得非法持有、施
    用。故核被告所為，係犯毒品危害防制條例第10條第1 項、
    第2 項施用第一級、第二級毒品罪。其於施用海洛因與甲基
    安非他命前持有海洛因與甲基安非他命犯行，各為其施用之
    高度行為所吸收，均不另論罪。被告多次施用海洛因及甲基
    安非他命之行為，時間緊接，分別觸犯構成要件相同之罪名
    ，顯係基於概括犯意為之，應均論以連續犯並加重其刑。而
    被告所犯之上述2 罪，犯意各別，行為互異，應分論併罰之
    。爰審酌被告曾因施用毒品經送戒治處所施以強制戒治後，
    仍未能戒斷其施用毒品之惡習，足見其陷溺已深，惟因施用
    毒品僅係戕害其自己身心並無加害他人，其犯罪後坦承犯行
    、態度尚稱良好等一切情狀，分別量處如主文所示之刑，並
    定其應執行刑。
據上論斷，應依刑事訴訟法第299條第1項前段、第273條之1第1
項、第310 條之2 ，毒品危害防制條例第10條第1 項、第2 項，
刑法第11條前段、第56條、第51條第5 款，判決如主文。
本案經檢察官潘國威到庭執行職務。
中　　華　　民　　國　　94　　年　　12　　月　  23　　日
                  刑事第一庭    法  官  黃聖涵
以上正本證明與原本無異。
如不服本判決應於收受本判決送達後十日內向本院提出上訴書狀，
其未敘述上訴理由者，並得於提起上訴後十日內向本院補提理由
書狀（均須按他造當事人之人數附繕本）「切勿逕送上級法院」
中　　華　　民　　國　　94　　年　　12　　月　　26　　日
                                書記官  蘇雅慧
本案論罪科刑法條：
毒品危害防制條例第10條
施用第一級毒品者，處六月以上五年以下有期徒刑。
施用第二級毒品者，處三年以下有期徒刑。
